【裁判字號】    95,訴,741
【裁判日期】    951123
【裁判案由】    違反毒品危害防制條例
【裁判全文】
臺灣雲林地方法院刑事判決               95年度訴字第741號
公  訴  人  臺灣雲林地方法院檢察署檢察官
被      告  甲○○
                    現於臺灣雲林第二監獄執行中
上列被告因違反毒品危害防制條例案件，經檢察官提起公訴（95
年度毒偵字第1322號），被告於準備程序期日就被訴事實為有罪
陳述，本院合議庭裁定由受命法官獨任進行簡式審判程序，判決
如下：
    主  文
甲○○施用第一級毒品，累犯，處有期徒刑壹年，扣案之注射針
筒貳支沒收之；又施用第二級毒品，累犯，處有期徒刑伍月，應
執行有期徒刑壹年參月，扣案之注射針筒貳支沒收之。
    事  實
一、甲○○前因妨害自由案件，經本院於民國94年5 月16日，以
    93年度少連訴字第32號判決判處有期徒刑8 月確定，甫於95
    年5 月9 日縮刑期滿執行完畢。又因施用第1 、2 級毒品案
    件，經觀察、勒戒後，認無繼續施用毒品之傾向，於民國93
    年12月29日予以釋放，並由台灣雲林地方法院檢察署檢察官
    於94年1 月14日，以93年度毒偵字第1368號為不起訴處分確
    定。詎其仍不知悔悟，於5 年內復基於反覆延續施用第1 級
    毒品海洛因之犯意，於95年7 月3 日中午12時30分許、95
    年7 月28日某時，在雲林縣北港鎮○街里○○路45巷5 號住
    處，以注射針筒注射之方式，反覆、延續施用第1 級毒品海
    洛因2 次；另基於施用第2 級毒品安非他命之犯意，於95年
    7 月28日某時，在上開住處，將安非他命置於玻璃球內點火
    燒烤，而吸食其煙霧，以此方式施用第2 級毒品安非他命1
    次。嗣分別於：（一）95年7 月4 日中午12時30分許，在雲
    林縣元長鄉○○村○○街18巷8 號傅氏公廟前，為警當場查
    獲，並扣得注射針筒2 支；（二）95年7 月30日12時許，為
    警在雲林縣北港鎮○街里○○路45巷5 號拘提查獲。
二、本件係經被告甲○○於準備程序為有罪之表示，而經本院合
    議庭裁定由受命法官獨任以簡式審判程序加以審理，依刑事
    訴訟法第273 條之2 、第159 條第2 項之規定，不適用傳聞
    法則有關限制證據能力之相關規定；並得依同法第310 條之
    2 準用第454 條之規定製作略式判決書（僅記載「證據名稱
    」），合先敘明。
三、證據名稱：
  （一）被告甲○○於警詢、偵訊及本院審理時之自白。
  （二）扣案之注射針筒2 支及照片2張。
  （三）詮昕科技股份有限公司濫用藥物尿液檢驗報告2份。
   （1）報告日期：95年7月28日；報告編號：00000000號。
   （2）報告日期：95年8月28日；報告編號：00000000號。
  （四）雲林縣警察局虎尾分局查獲毒品嫌犯尿液送檢真實姓名
        對照表（95毒偵956 號卷第18頁）。
  （五）雲林縣警察局北港分局查獲煙毒嫌犯尿液送檢真實姓名
        對照表（95毒偵1322號卷第10頁）。
  （六）證人李俊忠警詢筆錄。
  （七）臺灣雲林地方法院檢察署刑案資料查註紀錄表、全國施
        用毒品案件紀錄表、臺灣雲林地方法院93年度毒偵字第
        13687 號不起訴處分書。
二、被告所為，係犯毒品危害防制條例第10條第1 項之施用第一
    級毒品罪、第2 項之施用第二級毒品罪。被告持有第一、二
    級毒品之低度行為為施用第一、二級毒品之高度行為所吸收
    ，不另論罪。又刑法第56條連續犯之規定，於94年2 月2 日
    經立法院刪除，新修正刑法於95年07月01日施行，本案被告
    施用毒品海洛因、安非他命之期間均係在刑法修正施行後，
    依刑法刪除連續犯規定之立法說明略謂：連續犯之規定廢除
    後，對於部分習慣犯，如竊盜、吸毒等犯罪，在實務之運用
    上，可以補充解釋之方式，發展接續犯之概念，對於合乎接
    續犯或包括的一罪之情形，認為構成單一之犯罪，以限縮數
    罪併罰之範圍，用以解決數罪併罰造成刑罰過重之不合理現
    象。又接續犯乃行為人主觀上出於一犯罪決意，在時間空間
    密接之情況下，出於數個行為（按：此乃自然行為，有以舉
    動稱之）而持續侵害同一法益之犯罪，其特徵在於每個行為
    原即足獨立成罪（反面而言，即其所實現之構成要件並非預
    定須實施數次行為始足成罪），然由於自數行為完成後逆溯
    觀察之結果，各該行為於時空密接之情況下，顯然於評價上
    喪失其獨立性，遂將各該行為全體包括地斷為一罪，此與集
    合犯之概念，尚有不同（按：集合犯乃立法者於架構構成要
    件行為時，原即將多數同種行為之反覆實施預定於內，從而
    ，實施1 次固仍足以成罪，縱使於同一意思下多次反覆實施
    ，亦僅包括地成立一罪，如收集犯、散布犯、常業犯）。依
    上開立法說明，對於習慣犯者，立法者鼓勵以接續犯之概念
    認定被告之罪數，以避免數罪併罰之過苛。本案被告於一個
    月內，反覆施用第一級毒品海洛因2 次，顯見其施用海洛因
    成癮，具有施用海洛因之習慣，屬習慣犯，其該2 次施用海
    洛因之時空密接，乃出於施用海洛因之單一決意，接續為之
    ，為接續犯，自應論以一罪，而不應論以數罪，是公訴檢察
    官認為被告施用第一級毒品部分應成立數罪，顯有誤認。又
    查被告甲○○前因妨害自由案件，經本院於民國94年5 月16
    日，以93年度少連訴字第32號判決判處有期徒刑8 月確定，
    甫於95  年5 月9 日因縮刑期滿執行完畢，此有臺灣高等法
    院被告前案紀錄表足憑其於5 年內故意再犯本件施用第一級
    毒品及施用第二級毒品罪，均為累犯，應分別依刑法第47條
    第1 項加重其刑，被告所犯上開施用第一級毒品罪與施用第
    二級毒品罪，二罪間犯意個別，行為態樣不同，應予分論併
    罰。
四、本院審酌被告上開施用毒品之犯罪動機、犯罪情節，屢因毒
    品罹於刑章，本件仍持續施用毒品，顯見毒癮不淺，品行亦
    有不端，及其智識程度、家庭狀況等一切情狀，量處如主文
    所示之刑以示懲警。另扣案之注射針筒2 支均係被告所有，
    供施用第一級毒品海洛因所用及預備施用第一級毒品海洛因
    所用之物，業據被告供承在卷，爰依刑法第38條第1 項第2
    款之規定，併予宣告沒收
據上論斷，依刑事訴訟法第273 條之1 第1 項、第299 條第1 項
前段、第310 條之2 、第454 條第1 項，毒品危害防制條例第10
條第1 項、第2 項，刑法第11條前段、第47條第1 項、第38條第
1項 第2 款、第50條第5 款，判決如主文。
本案經檢察官朱健福到庭執行職務
中    華    民    國    95    年    11    月    23    日
                  虎尾簡易庭  法  官  林俊良
以上正本證明與原本無異。
如不服本判決，應於判決送達後10日內向本院提出上訴狀。（須
附繕本）
                              書記官  李雅怡
中    華    民    國    95    年    11    月    23    日
附錄本案論罪科刑條文：
毒品危害防制條例第10條
施用第一級毒品者，處 6 月以上 5 年以下有期徒刑。
施用第二級毒品者，處 3 年以下有期徒刑。


司法院資訊處製作；財團法人民間司法改革基金會備份。
